# 子公司控股收购同一控制下孙公司

提问人：cdh12128421 时间：2015-10-22 00:38:19
陈老师，有个问题向你请教下，在假设A公司持有B公司90%的股权，B公司持有C公司100%的股权，同时A持有D公司100%的股权，在 2014 年B把持有的C公司100%股权转让给D公司，是否属于同一控制下企业合并，如果属于D以被合并方相对于最终控制方的长投账面价值入账，这个价值怎么确定？(假设A对B、B对C均是新设，不存在公允价值调整） 2 、在A层面做合并报表时，是否需要确认B公司在转让C公司时的少数股东损益？@chenyiwei

回答人：chenyiwei
1 、根据C公司是否构成“业务”判断是否构成同一控制下合并。若是，则按C的净资产账面价值确定投资初始成本；若否，则按支付的收购价款确定投资成本。 2 、在A的合并报表层面，B对C的长期股权投资处置损益被抵销的影响应按比例分配给少数股权。因此A的合并报表层面不会出现将内部股权处置收益中归属少数股东收益的部分确认为少数股东收益的情况。

提问人：cdh12128421 时间：2015-10-22 21:43:15
陈老师，继续请教下，假设B公司还需做合并报表，那处置的长投净资产与对价间的差额是否须确认投资收益还是调整资本公积，在资本公积不足冲减的情况下，冲减留存收益呢？其次，A公司原来相对于C公司来说，其拥有的权益比例为100*90%，而转让后，其拥有C的权益为100%，不是应该会确认收购了10%的小数股东权吗？

回答人：chenyiwei
1 、在转让价格公允的前提下，B的合并报表层面应确认处置收益而不是调整权益。 2 、C公司在交易前后没有合并报表范围外的股东，因此没有少数股权，不应在合并报表层面将C的净资产的 10 ％确认为少数股权。